臺灣基隆地方法院交通事件裁定　　　　　　　　　　　　九十三年度交聲字第八號
　　原處分機關　交通部公路總局臺北區監理所基隆監理站
　　異　議　人
　　即受處分人　甲○○
　　　　　　　　乙○○
右列受處分人因違反道路交通管理處罰條例案件，對於交通部公路局臺北區監理所基
隆監理站於中華民國九十二年十二月二十二日所為之裁決（原處分案號：基監字第裁
四二─Ｄ九Ａ一八六八四八號），聲明異議，本院裁定如左：
    主      文
異議駁回。
    理      由
一、原處分意旨略以：異議人即受處分人甲○○於民國九十二年十月二十六日凌晨一
    時二十分許，駕駛異議人即受處分人乙○○所有之Ｋ五─八六七二號自小客車，
    在桃園縣臺七乙線道路十四公里處，違規競駛，經警依法舉發，核無不合，爰依
    道路交通管理處罰條例第四十三條第三項之規定，裁處異議人甲○○罰鍰新臺幣
    （下同）三萬元並吊銷異議人甲○○之駕駛執照（三年內禁考）；再依道路交通
    管理處罰條例第四十三條第四項之規定，裁處異議人乙○○吊扣上開Ｋ五─八六
    七二號牌照三個月等語。
二、異議意旨則略以：異議人甲○○於前揭時、地，並無員警所指之違規競駛行為，
    從而，異議人甲○○、乙○○對原處分機關之前揭裁決自難甘服，爰請求撤銷原
    處分等語。
三、按二輛以上汽車在道路上競駛者，處汽車駕駛人新臺幣三萬元以上九萬元以下罰
    鍰，並當場禁止其駕駛及吊銷其駕駛執照；又汽車駕駛人有右開競駛之行為者，
    吊扣該車牌照三個月，道路交通管理處罰條例第四十三條第三項、第四項分別定
    有明文。
四、經查：
  (一)異議人甲○○因違規競駛而經裁處罰鍰三萬元並吊銷駕駛執照（三年內禁考）之
    部分：
    異議人甲○○曾於前揭時、地，駕駛異議人乙○○所有之Ｋ五─八六七二號自小
    客車，在桃園縣臺七乙線道路十四公里處違規競駛等事實，業據證人丙○○即查
    獲本件競駛違規情事之員警於本院調查結證稱：「（法官提示舉發單並問證人：
    本件是否你舉發？）是的，當天我們在臺七乙線有佈三個崗哨，執行取締飆車的
    勤務，當時我在第二個崗哨（暗崗哨），那裡是一個包夾點，當天異議人車隊經
    過第一個崗哨時，由第一個崗哨執勤組負責蒐證並通報第二個及第三個崗哨，我
    們收到通報以後，就會等車隊通過我們崗哨（即第二個崗哨）之後再出車尾隨，
    目的是要與第三崗哨包夾車隊，當時我看到的車隊是集結行駛，而且速度很快，
    第一個崗哨蒐證通報後，我們看到該車隊就出車，我們就與第三崗哨聯合包夾，
    其中一輛就是異議人甲○○駕駛的車輛，當時我把異議人攔下來告訴他他飆車競
    駛．．．」等語在卷（詳見本院九十三年二月五日訊問筆錄）；而經本院當庭播
    放證人丙○○提出之蒐證ＶＣＤ並勘驗其內容之結果，亦係略以：(1)集結車隊先
    以高速通過定點，其間，則伴隨有排氣管及引擎聲出現；(2)上述集結車隊以高速
    通過定點之後，崗哨通報『目標出現』之聲音顯現；(3)上述車隊暫時停駛在路邊
    （原因不明；惟蒐證組此時正在車隊後方攝影蒐證中）；(4)上述車隊開始繼續前
    進，並保持一定之速度（蒐證組此時仍持續開車尾隨並攝影蒐證）；(5)上述車隊
    因遇第三崗哨警車阻擋，而於欲迴轉折返之際，當場被第二崗哨警車在後包夾；
(6)包夾員警逐車請駕駛人出示證件並檢查車輛有無拼裝情節；(7)上述經員警包夾
    之車隊中，出現異議人甲○○駕駛之Ｋ五─八六七二號自小客車。此亦有本院當
    庭製作之勘驗筆錄在卷可考。自證人丙○○證述之情節及本院勘驗蒐證ＶＣＤ之
    結果對照以觀，二者確無歧異之處，由此顯見，證人丙○○於本院開庭時所證述
    之內容，要非虛擬杜撰，而屬信而有徵；而由上開勘驗結果(2)至(7)所示情節以觀
    ，亦堪認異議人駕駛車輛，確屬勘驗結果(1)所示之高速競駛車隊中之一輛無誤。
    從而，異議人甲○○於前揭時、地，駕駛異議人乙○○所有之Ｋ五─八六七二號
    自小客車違規競駛之事實，自屬堪可認定；至異議人甲○○空言辯稱並無競駛行
    為云云，洵無足採。
  (二)異議人乙○○因異議人甲○○違規競駛而經裁處吊扣Ｋ五─八六七二號汽車牌照
    之部分：
    按二輛以上汽車在道路上競駛者，處汽車駕駛人新臺幣三萬元以上九萬元以下罰
    鍰，並當場禁止其駕駛及吊銷其駕駛執照；又汽車駕駛人有右開競駛之行為者，
    吊扣該車牌照三個月，道路交通管理處罰條例第四十三條第三項、第四項分別定
    有明文。考其立法目的，除係在警戒駕駛人應謹慎行車並預防再犯外，當係意在
  以吊扣汽車牌照之方式，禁止「該違規車輛」繼續在道路上行駛，藉以降低或減
    少危險行車在道路上發生之機會，俾便共同用路人安全之維護；此徵諸同條例第
    四十三條第四項後段係規定「經受吊扣牌照之車輛再次提供為違反同條例第四十
    三條第三項在道路上競駛之行為者，沒入該車輛」自明；又上開條文既係以「提
    供」車輛，為沒入該車輛裁罰之構成要件行為，則自其文義而言，本條所處罰者
    ，自係車輛所有人提供他人車輛之行為無疑。準此，道路交通管理處罰條例第四
    十三條第四項前段所稱之「吊扣汽車牌照」，其所吊扣者，當係提供在道路上競
    駛之違規車輛之汽車牌照，亦甚灼然；且上開「吊扣汽車牌照」之處分，本質為
    對物處分（對物之行政處分）之一種，從而，應受吊扣汽車牌照之自小客車，究
    否為違規駕駛人所有乙節，自非所問。準此，本件所應審究者，亦係Ｋ五─八六
    七二號自小客車有無違規競駛之事實；而本件異議人甲○○確曾於前揭時、地，
    駕駛Ｋ五─八六七二號自小客車違規競駛乙節，業經本院認定如前所述，則異議
    人乙○○空言辯稱Ｋ五─八六七二號自小客車並無違規競駛事實云云，亦委無足
    採。
五、綜上所述，原處分機關以異議人甲○○駕駛異議人乙○○所有之Ｋ五─八六七二
    號自小客車為由，分別裁處異議人甲○○三萬元罰鍰並吊銷其駕駛執照（三年內
    禁考）；裁處異議人乙○○吊扣Ｋ五─八六七二號汽車牌照三個月，核無違誤；
    異議人甲○○、乙○○之異議，皆無理由，均應駁回。
六、據上論斷，應依道路交通案件處理辦法第十九條，裁定如主文。
中      華      民      國      九十三      年      三      月  二十二  日
                                臺灣基隆地方法院交通法庭
                                    法    官  王  慧  惠
右正本證明與原本無異。
對於本件裁定如有不服，應於收受送達後五日內，向本院提出抗告書狀，敘述抗告之
理由，抗告於臺灣高等法院。
                                    書 記 官  吳  麗  雲
中      華      民      國      九十三      年      三      月  二十二  日
